【裁判字號】    97,易,738
【裁判日期】    970714
【裁判案由】    竊盜
【裁判全文】
臺灣高雄地方法院刑事判決               97年度易字第738號
公  訴  人  臺灣高雄地方法院檢察署檢察官
被      告  丙○○
上列被告因竊盜案件，經檢察官提起公訴（97年度偵字第15609
號，本院改依簡式審判程序判決如下：
    主  文
丙○○犯如附表所示之罪，均累犯，各處如附表所示之刑，扣案
如附表宣告沒收物欄所示之物，沒收。應執行有期徒刑壹年陸月
。扣案之螺絲扳手壹把，沒收。
    事  實
一、丙○○前因竊盜案件，經臺灣台中地方法院判處有期徒刑2
    年，於民國86年5 月21日縮短刑期假釋出監，嗣又於86年間
    ，因竊盜案件，經臺灣台中地方法院判處有期徒刑8 月，故
    經撤銷假釋，執行殘刑，並與上開宣告刑接續執行，甫於93
    年4 月28日縮刑期滿執行完畢，詎猶不知悔改，分別基於意
    圖為自己不法所有之竊盜犯意，於如附表編號1 至3 所示之
    時間、地點，依附表編號1 至3 所載之方式，竊得甲○○所
    有之車牌號碼9300-NH 號自小客車1 部及車鑰匙1 把；丁○○所有之6820-GD 自小客車車牌2 面；乙○○所有之6951-L
    C 自小客車車牌2 面得逞。嗣於97年5 月31日2 時許，丙○○將所竊得甲○○所有之自小客車（懸掛6820- GD號車牌）
    停放於高雄市○○○路與重和路口時，為巡邏員警發覺該車
    牌係失竊車牌，且車牌與車身不符，乃將該車拖回高雄市政
    府警察局左營分局博愛四路派出所停車場停放。詎丙○○又
    基於意圖為自己不法所有之竊盜犯意，於附表編號4 所示之
    時地，發覺該車遭移置至博愛四路派出所停車場後，竟又持
    其竊得之自小客車鑰匙前往該停車場，開啟車門進入車內，
    正擬將該車開離現場時，為警當場查獲，而未得逞，並扣得
    其所竊得自小客車鑰匙1 把、6820-GD 車牌2 面、6951-LC
    車牌2 面等物（均業已發還），暨其所有供竊取丁○○、乙○○之車牌使用之螺絲扳手1 把，而查悉上情。
二、案經高雄市政府警察局左營分局報告臺灣高雄地方法院檢察
    署檢察官偵查起訴。
    理  由
一、按本件被告丙○○所犯係死刑、無期徒刑、最輕本刑為3 年
    以上有期徒刑以外之罪，其於準備程序就前揭被訴事實為有
    罪之陳述，經受命法官告知簡式審判程序之旨，並聽取其與
    公訴人意見後，本院認無不得或不宜改依簡式審判程序進行
    之處，爰依刑事訴訟法第273 條之1 第1 項、第284 條之1
    ，裁定本件由受命法官獨任進行簡式審判程序，合先敘明。
二、前揭犯罪事實，業據被告於本院審理中坦承不諱，核與證人
    即被害人趙蘊如、甲○○、丁○○於警詢中所指述情節相符
    ，參以卷附贓物認領保管單3 紙、車輛協尋及尋獲電腦輸入
    單2 紙、查獲照片4 張、搜索扣押筆錄、扣押物品目錄表等
    ，暨扣案螺絲扳手1 把等事證，足認被告前開自白顯與事實
    相符，堪以採信。本件事證明確，被告上揭犯行，洵堪認定
    。
三、論罪科刑及沒收
  (一)按刑法第321 條第1 項第3 款之攜帶兇器竊盜罪，係以行為
    人攜帶兇器竊盜為其加重條件，此所謂兇器，其種類並無限
    制，凡客觀上足對人之生命、身體、安全構成威脅，具有危
    險性之兇器均屬之，且祇須行竊時攜帶此種具有危險性之兇
    器為已足，並不以攜帶之初有行兇之意圖為必要（最高法院
    79年臺上字第5253號判例足資參照）。被告持以為附表編號
    2 、3 所示竊盜犯行之螺絲扳手1 把，係被告用以拆卸車牌
    所用之物，顯見該等物品具有相當硬度而便於施力，客觀上
    自足對人之生命、身體、安全構成威脅，要屬兇器無訛。是
    核被告所為如附表所示之行為，分別係犯附表「所犯法條」
    欄之罪名。又本件被告於附表編號1 所示時地，先竊取車鑰
    匙後，隨即持以竊車之犯行，因竊取之物均屬同一人所有，
    此觀之證人趙蘊如、被害人甲○○於警詢之筆錄即明，是侵
    害之法益自屬同一，又該2 次竊盜犯行，係於密切接近之時
    間、地點實施，各行為之獨立性極為薄弱，應視為數個舉動
    之接續施行，合為包括之一行為予以評價，屬接續犯。又被
    告所犯如附表所示之4 罪間，犯意各別，行為互殊，應分論
    併罰（現行刑法業已刪除連續犯之規定，本院衡酌被告所為
    如附表編號1 至4 號所示之竊盜犯行，雖屬同種類之犯行，
    惟所侵犯者係不同人之財產法益，且犯罪時間之間隔均達數
    日以上，是附表所示之4 次犯行間，彼此間當無何等接續犯
    或其他裁判上一罪、實質上一罪之關係，自應分論併罰，最
    高法院95年5 月23日第8 次刑事庭會議第五之（四）項後段
    結論參照）。末查，被告曾有如事實欄所載之前科紀錄，於
    93年4 月28日縮刑期滿執行完畢之情，有臺灣高等法院被告
    前案紀錄表1 份在卷足佐，其於有期徒刑執行完畢後，5 年
    內故意再犯如附表「所犯法條」欄所示有期徒刑以上之各罪
    ，均為累犯，皆應依刑法第47條第1 項規定加重其刑。又被
    告就附表編號4 之行為，甫開啟車門進入車內，正擬將該車
    開離現場時，即遭警當場逮獲而未得逞，應依未遂犯規定減
    輕其刑，並與前開加重事由，依法先加後減之。
  (二)爰審酌被告為貪圖不法利益，竟率然多次以相類似不法之手
    段竊取他人車輛、車牌，所為惡性非輕本不容輕恕，又前已
    有上述竊盜前科，經法院判處罪刑且執行完畢在案，素行不
    良，竟不思悔改，再犯本件之罪，然念其犯後已坦承犯行，
    態度尚佳，復參以其所竊得之上開物品，為警查獲後大多數
    均已返還被害人，未對被害人造成進一步之損害等一切情狀
    ，分別量處如主文所示之刑，並定其應執行之刑，以資懲儆
    。末以，扣案被告所有之螺絲扳手1 把，係供本件附表編號
    2 、3 犯罪所用之物，業據被告於本院審理中供陳在卷（見
    本院卷第30頁），爰依刑法第38條第1 項第2 款之規定，宣
    告沒收。
據上論斷，應依刑事訴訟法第273 條之1 第1 項、第299 條第1
項前段，刑法第320 條第1 項、第321 條第1 項第3 款、第320
條第3 項、第1 項、第47條第1 項、第25條第2 項、第51條第5
款、第38條第1 項第2 款，判決如主文。
本案經檢察官鄧藤墩到庭執行職務。
中    華    民    國    97    年     7    月    14    日
                  刑事第四庭   法  官  鄭凱文
以上正本證明與原本無異。
如不服本判決應於收受本判決後10日內向本院提出上訴書狀，並
應敘述具體理由，如未敘述上訴理由者，應於上訴期間屆滿後20
日內補提理由書狀於本院（均須按他造當事人之人數附繕本）「
切勿逕送上級法院」。
中    華    民    國    97    年    7     月    15    日
                               書記官  蕭家玲
附錄本案論罪科刑法條：
刑法第321 條
犯竊盜罪而有左列情形之一者，處6 月以上、5 年以下有期徒刑
：
一  於夜間侵入住宅或有人居住之建築物、船艦或隱匿其內而犯
    之者。
二  毀越門扇、牆垣或其他安全設備而犯之者。
三  攜帶兇器而犯之者。
四  結夥三人以上而犯之者。
五  乘火災、水災或其他災害之際而犯之者。
六  在車站或埠頭而犯之者。
前項之未遂犯罰之。
刑法第320 條
意圖為自己或第三人不法之所有，而竊取他人之動產者，為竊盜
罪，處5 年以下有期徒刑、拘役或5 百元以下罰金。
意圖為自己或第三人不法之利益，而竊佔他人之不動產者，依前
項之規定處斷。
前二項之未遂犯罰之。
附表：
┌─┬────┬──────┬─────┬──────┬──────────────┐
│編│ 時  間 │ 地      點 │ 竊得財物 │行竊方式    │   主            文         │
│號│        │            │          │            ├────┬────┬────┤
│  │        │            │          ├──────┤罪名    │ 宣告刑 │宣告沒收│
│  │        │            │          │所犯法條    │        │        │物      │
├─┼────┼──────┼─────┼──────┼────┼────┼────┤
│1 │97年4 月│台中市南區濟│車鑰匙1 把│見趙蘊如所有│普通竊盜│5月     │無      │
│  │30日7 時│世街65-1號、│、車牌號碼│停於濟世街  │罪      │        │        │
│  │許      │台中市信義南│9300-NH 自│65-1號前之車│        │        │        │
│  │        │街與濟世街口│小客車1部 │號LBA-745 號│        │        │        │
│  │        │附近        │          │機車置物箱未│        │        │        │
│  │        │            │          │上鎖，乃自該│        │        │        │
│  │        │            │          │置物箱中竊得│        │        │        │
│  │        │            │          │甲○○自小客│        │        │        │
│  │        │            │          │車鑰匙1 把後│        │        │        │
│  │        │            │          │，再接續以該│        │        │        │
│  │        │            │          │竊得鑰匙竊取│        │        │        │
│  │        │            │          │甲○○所有停│        │        │        │
│  │        │            │          │於附近之車號│        │        │        │
│  │        │            │          │9300-NH 號自│        │        │        │
│  │        │            │          │小客車1 部得│        │        │        │
│  │        │            │          │逞          │        │        │        │
│  │        │            │          ├──────┤        │        │        │
│  │        │            │          │刑法第320 條│        │        │        │
│  │        │            │          │第1 項之普通│        │        │        │
│  │        │            │          │竊盜罪      │        │        │        │
├─┼────┼──────┼─────┼──────┼────┼────┼────┤
│2 │97年5 月│台中市○村街│6820-GD 號│持足供兇器使│攜帶兇器│7月     │螺絲扳手│
│  │13日7 時│與存中街口附│自小客車之│用自備之螺絲│竊盜罪  │        │1把     │
│  │許      │近          │車牌2面   │扳手1 把為工│        │        │        │
│  │        │            │          │具，竊取羅秀│        │        │        │
│  │        │            │          │勤所有停於該│        │        │        │
│  │        │            │          │處之車號6820│        │        │        │
│  │        │            │          │-GD 號自小客│        │        │        │
│  │        │            │          │車之車牌2 面│        │        │        │
│  │        │            │          │，得手後並將│        │        │        │
│  │        │            │          │該竊得車牌改│        │        │        │
│  │        │            │          │懸於其竊得之│        │        │        │
│  │        │            │          │9300-NH 號自│        │        │        │
│  │        │            │          │小客車上使用│        │        │        │
│  │        │            │          ├──────┤        │        │        │
│  │        │            │          │刑法第321 條│        │        │        │
│  │        │            │          │第1 項第3 款│        │        │        │
│  │        │            │          │之加重竊盜罪│        │        │        │
├─┼────┼──────┼─────┼──────┼────┼────┼────┤
│3 │97年5 月│台中市○○路│6951-LC 號│持足供兇器使│攜帶兇器│7月     │螺絲扳手│
│  │16日19時│與建勤路口附│自小客車之│用自備之螺絲│竊盜罪  │        │1把     │
│  │許      │近          │車牌2面   │扳手1 把（起│        │        │        │
│  │        │            │          │訴書誤載為螺│        │        │        │
│  │        │            │          │絲起子）為工│        │        │        │
│  │        │            │          │具，竊取曾裕│        │        │        │
│  │        │            │          │富所有停於該│        │        │        │
│  │        │            │          │處之車號6951│        │        │        │
│  │        │            │          │-LC 號自小客│        │        │        │
│  │        │            │          │車之車牌2 面│        │        │        │
│  │        │            │          ├──────┤        │        │        │
│  │        │            │          │刑法第321 條│        │        │        │
│  │        │            │          │第1 項第3 款│        │        │        │
│  │        │            │          │之加重竊盜罪│        │        │        │
├─┼────┼──────┼─────┼──────┼────┼────┼────┤
│4 │97年5 月│高雄市政府警│無        │以其竊得之自│普通竊盜│4月     │無      │
│  │31日7 時│察局左營分局│          │小客車鑰匙開│未遂罪  │        │        │
│  │許      │博愛四路派出│          │啟車門進入車│        │        │        │
│  │        │所停車場    │          │內，欲將李朝│        │        │        │
│  │        │            │          │榮所有9300-N│        │        │        │
│  │        │            │          │H 號自小客車│        │        │        │
│  │        │            │          │1 部開離現場│        │        │        │
│  │        │            │          │時，為警當場│        │        │        │
│  │        │            │          │查獲，而未得│        │        │        │
│  │        │            │          │逞          │        │        │        │
│  │        │            │          ├──────┤        │        │        │
│  │        │            │          │刑法第320 條│        │        │        │
│  │        │            │          │第3 項、第1 │        │        │        │
│  │        │            │          │項之普通竊盜│        │        │        │
│  │        │            │          │未遂罪      │        │        │        │
└─┴────┴──────┴─────┴──────┴────┴────┴────┘


司法院資訊處製作；財團法人民間司法改革基金會備份。
